臺灣臺中地方法院民事裁定
111年度中簡聲字第37號
聲請人  陳冠維
相對人  張絖竣
上列當事人間聲請停止執行事件，本院裁定如下：
    主  文
聲請人供擔保新臺幣10800元後，本院111年度司執字第34489號
清償債務事件之強制執行程序，於本院111年度中簡字第420號確
認本票債權不存在事件判決確定、和解或撤回起訴前，應予停止
。
    理  由
一、聲請意旨略以：鈞院111年度司執字第34489號聲請人與相對
    人間強制執行事件，聲請人已對於相對人提起確認本票債權
    不存在之訴，本件查封之財產一旦拍賣，恐受不能或難以回
    復原狀之損害，聲請人願供擔保，請准裁定停止執行等語。
二、按「發票人主張本票係偽造、變造者，於前條裁定送達後二
    十日內，得對執票人向為裁定之法院提起確認之訴。」，「
    發票人主張本票債權不存在而提起確認之訴不合於第一項之
    規定者，法院依發票人聲請，得許其提供相當並確實之擔保
    ，停止強制執行。」，非訟事件法第195條第1、3項定有明
    文。法院依此規定定擔保金額而准許停止強制執行之裁定者
    ，該項擔保係備供債權人因停止執行所受損害之賠償，其數
    額應依標的物停止執行後，債權人未能即時受償之損害額，
    非以標的物之價值或其債權額為依據(最高法院91年度台抗
    字第429號裁判意旨參照)。
三、查本件相對人持本院110年度司票字第6462號民事裁定及確
    定證明書為執行名義，聲請本院對本件聲請人為強制執行，
    經本院以111年度司執字第34489號清償債務執行事件受理在
    案，強制執行程序尚未終結，且聲請人已對相對人提起確認
    本票債權不存在之訴，現由本院審理中等情，業經本院調取
    上開執行卷宗及111年度中簡字第420號確認本票債權不存在
    之訴訴訟卷宗查閱屬實，本院認聲請人之聲請，於法尚無不
    合。而揆諸前揭最高法院見解所示，本院酌定擔保金額時，
    應斟酌相對人未能即時受償所受之損害額定之，不得僅以標
    的物之價值或其債權額為依據。爰審酌相對人聲請強制執行
    之債權本金為新臺幣(下同)6萬元，則如停止執行而未能即
    時受償，所可能受到之損害額為上開數額按週年利率6%計算
    之法定遲延利息因無法即時強制執行滿足債權所可能產生之
    利息損失；參以本案訴訟之標的金額未逾民事訴訟法第466
    條所定數額，屬不得上訴第三審事件，則迄二審終結，其期
    間推定為2年10個月（參照各級法院辦案期限實施要點第2條
    規定民事簡易程序第一審審判案件期限10個月、民事第二審
    審判案件期限2年）加上裁判送達、上訴、分案等期間，兩
    造間確認本票債權不存在之訴審理期限約需3年，爰以此為
    預估本件兩造確認本票債權不存在之訴獲准停止執行，因而
    致相對人執行延宕之期間。是以相對人因停止執行未能受償
    上開債權額所受損害為上開債權額法定遲延利息即10800元
    「計算式：6萬元×6%×3年＝10800元」為相對人因聲請人提起
    確認本票債權不存在之訴，因而停止執行致未能即時受償之
    損害額，茲裁定如主文所示。
中　　華　　民　　國　　111 　年　　3 　　月　　28　　日
                  臺中簡易庭  法  官  劉正中
正本係照原本作成。
如不服本裁定，應於裁定正本送達後10日內向本院提出抗告狀(
須附繕本)，並繳納抗告費新臺幣1000元。 
中　　華　　民　　國　　111 　年　　3 　　月　　28　　日
                               書記官 江婉君